【裁判字號】    97,聲,429
【裁判日期】    970331
【裁判案由】    聲請具保停止羈押
【裁判全文】
臺灣彰化地方法院刑事裁定               97年度聲字第429號
聲  請  人
即  被  告  甲○○
上列聲請人因被告涉犯毒品危害防制條例等案件（本院97年度訴
字第705 號），聲請具保停止羈押，本院裁定如下：
    主    文
聲請駁回。
    理    由
一、本件被告甲○○因違反毒品危害防制條例等案件，經本院訊
    問後，認為犯罪嫌疑重大，有事實足認有湮滅、偽造、變造
    證據或勾串共犯或證人之虞，且所犯為死刑、無期徒刑、或
    最輕本刑為5 年以上有期徒刑之罪，非予羈押顯難進行審判
    或執行，有羈押之必要，裁定自民國（下同）97年3 月10日
    起羈押，並禁止接見通信在案，合先敘明。
二、聲請意旨略以：聲請人即被告甲○○患有心肌肥大、右下肢
    腳部挫傷、腳骨頭破裂、情感性精神病等疾病，為妥於療養
    ，以期接受更好的醫治，爰請求具保停止羈押等語。
三、按被告得隨時具保聲請停止羈押，此觀刑事訴訟法第110 條
    自明，而法院究應否准許被告所為具保停止羈押之聲請，首
    應審酌被告之聲請是否符合刑事訴訟法第114 條不得駁回其
    聲請之情形，即所犯最重本刑為3 年以下有期徒刑、拘役、
    或專科罰金之罪者；懷胎5 月以上或生產後2 月未滿者；現
    罹疾病，非保外治療顯難痊癒者；次則應檢視法院當初羈押
    被告之理由是否繼續存在，故法院應就當初依刑事訴訟法第
    101 條第1 項規定對被告執行羈押之原因是否存在為之論斷
    ；抑有進者，為了不礙程序保障之目標，在被告為具保停止
    羈押之聲請時，參酌刑事訴訟法第101 條之2 「被告經法官
    訊問後，雖有第101 條第1 項或第101 條之1 第1 項各款所
    定情形之一而無羈押之必要者，得逕命具保、責付或限制住
    居」規定之精神，法院應就有無羈押被告之必要性為斟酌。
    經查：
（一）被告所涉犯毒品危害防制條例第4 條第1 項、第2 項之罪
      ，非屬法定最重本刑3 年以下有期徒刑、拘役、或專科罰
      金之罪；又被告為男性，並無懷胎之可能；且被告雖患有
      心血管、精神、腳痛等疾病，然在臺灣彰化看守所持續接
      受醫師診療，有該所97年3 月18日彰所衛字第0970000998
      號函、被告病歷資料影本等件在卷可稽（見本院97年度聲
      字第429 號卷第5-10頁），是被告並未有何立即之生命危
      險或保外就醫之必要，亦無不得駁回具保申請之事由，應
      可認定。
（二）本件被告甲○○因犯罪嫌疑重大，所犯為5 年以上有期徒
      刑之罪，且主張與本案證人均有嫌隙，欲與證人當面對質
      等情，是與證人顯有勾串之虞，本院前以刑事訴訟法第10
      1 條第1 項第2 款、第3 款為由對被告裁定羈押之原因仍
      繼續存在。
（三）法院對被告執行羈押，本質上係為保全被告使訴訟程序得
      以順利進行，或為保全證據，或為保全對被告刑罰之執行
      之目的，而對被告所實施之剝奪人身自由之強制處分，是
      對被告有無羈押之必要，當由法院以上述羈押之目的依職
      權為目的性之裁量。本院審酌被告所涉犯罪，係5 年以上
      有期徒刑之重罪，且其有勾串證人之虞，故有繼續羈押被
      告之必要。
四、綜上，本件被告聲請具保停止羈押，本院認當初以刑事訴訟
    法第101 條第1 項第2 款、第3 款規定，對被告實施羈押之
    原因仍屬存在，且有繼續羈押被告之必要，聲請人向本院提
    出具保之聲請，均乏所據，即難准許，應予駁回。
五、依刑事訴訟法第220條，裁定如主文。
中    華    民    國    97    年    3     月    31    日
                   刑事第三庭   審判長法  官  姚銘鴻
                                      法  官  吳俊螢
                                      法  官  林秉暉
以上正本證明與原本無異。
如不服本裁定，應於裁定送達後5日內向本院提出抗告狀（須附
繕本）。
中    華    民    國    97    年    4     月    2     日
                                      書記官  梁高賓


司法院資訊處製作；財團法人民間司法改革基金會備份。
